臺灣新北地方法院三重簡易庭小額民事判決
                                   111年度重小字第2447號
原      告  臺灣新光商業銀行股份有限公司

法定代理人  李增昌  
訴訟代理人  陳冠蓁  
            鄭穎聰  
被      告  范蔡淑娥
訴訟代理人  范文樺  

上列當事人間請求清償信用卡消費借款事件，經本院於民國111
年9月13日言詞辯論終結，判決如下：
    主      文
被告應給付原告新臺幣捌萬零玖佰貳拾陸元，及民國一百零六年
七月十四日起至清償日止，按年息百分之十五計算之利息。
訴訟費用確定為新臺幣壹仟元由被告負擔。
本判決得假執行；但被告如以新臺幣捌萬零玖佰貳拾陸元為原告
預供擔保，得免為假執行。
    事實及理由
一、按訴狀送達後，原告不得將原訴變更或追加他訴，但擴張或
    減縮應受判決事項之聲明者，不在此限，民事訴訟法第 255
    條第1項第3款定有明文。本件原告起訴聲明請求：被告應給
    付原告新臺幣（下同）80,926元，及自民國96年8月9日起至
    104年8月31日止，按年息百分之19.71計算之利息，暨自104
    年9月1日起至清償日止，按年息百分之15計算之利息；嗣原
    告於111年9月13日當庭變更聲明為：被告應給付原告80,926
    元，及自106年7月14日起至清償日止，按年息百分之15計算
    之利息。核屬減縮應受判決事項之聲明，揆諸首揭規定，應
    予准許
二、原告主張：被告前向原告請領信用卡使用，依約被告得於特
    約商店刷卡消費或於辦理預借現金之機構預借現金，然應於
    每期(月)繳款截止日前向原告清償帳款，如遲延給付，應依
    年息百分之19.71 計算遲延利息。詎至96年8月8日止，被告
    尚餘80,926元未付，被告自應負清償責任，又利息部分，原
    告依民法第126條、銀行法第47之1條第2項之規定，請求自
    起訴之日(即111年7月14日)回溯5年即自106年7月14日起，
    按年息百分之15計算之利息。為此，爰依信用卡使用契約之
    法律關係提起本訴，並聲明：被告應給付原告80,926元，及
    自106年7月14日起至清償日止按年息百分之15計算之利息。
三、被告則以：原告雖請求80,926元及遲延利息，惟上開金額之
    性質若依原告主張屬信用卡之消費墊款本金時，因被告自原
    告墊款予特約商店後，均未獲任何繳款之請求，且時日久遠
    被告相關繳款紀錄已不復存在，已逾民法第127條第1項時效
    之規定，故被告主張其請求權時效已消滅，又原告若主張該
    金額之性質為信用借款之本金時，因被告十多年均未接獲原
    告任何繳款之請求，且時日久遠被告相關繳款紀錄已不復存
    在，顯亦超過民法第125條時效之規定等語置辯，並聲明：㈠
    原告之訴駁回；㈡如受不利判決，願供擔保，請准宣告免為
    假執行。
四、原告主張之事實，業據提出與其所述相符之信用卡申請書暨
    約定條款、客戶帳務查詢表、帳單明細等件為證，堪信為真
    實。被告雖以信用卡消費款屬消費物之代價及其墊款，應適
    用民法第127條第1款之2年短期時效，本件應罹於時效等語
    置辯，惟按持卡人依其與發卡機構所訂立之信用卡使用契約
    ，取得使用信用卡向特約商店簽帳消費之資格，並對發卡機
    構承諾償付帳款，而發卡機構則負有代持卡人結帳，清償簽
    帳款項之義務。此種持卡人委託發卡機構付款之約定，具有
    委任契約之性質，倘持卡人選擇以循環信用方式繳款，就當
    期應償付之帳款僅繳付最低應繳金額，其餘應付款項由發卡
    機構先行墊付，持卡人則依約定給付循環利息者，又具有消
    費借貸契約之性質(最高法院89年度台上字第1628號判決意
    旨參照)。是本件兩造間之信用卡使用契約乃具委任與消費
    借貸等混合契約之性質，自非適用民法第127條之2年期消滅
    時效。復按請求權，因15年間不行使而消滅；消滅時效，因
    請求、承認或起訴事由而中斷；時效中斷者，自中斷之事由
    終止時，重行起算，民法第125條、第129條第1項、第137條
    第1項亦分別定有明文。又承認不以明示為限，默示的承認
    ，如請求緩期清償、支付利息等，亦有承認之效力(最高法
    院110年度台上字第2404號判決意旨參照)。查被告於96年8
    月8日尚有繳款1,500元，有消費明細紀錄在卷可查，自視為
    其承認原告之債權存在而時效中斷效力，本件信用卡消費款
    請求權時效，即應自96年8月8日起算15年，則原告於時效完
    成前之111年7月14日向本院起訴，自未罹於時效。從而，原
    告依信用卡使用契約之法律關係，請求被告給付如主文第一
    項所示金額，為有理由，應予准許。
五、本件事證已臻明確，兩造其餘攻擊防禦方法及所舉證據，經
    審酌結果，與本件判決結論均無影響，爰不一一論述，附此
    敘明。
六、本件原告勝訴部分，係適用小額程序所為被告敗訴之判決，
    爰依民事訴訟法第436條之20規定，依職權宣告假執行。又
    被告陳明願供擔保，請求免為假執行，經核無不合，爰酌定
    相當之擔保金額准許之。　　
七、訴訟費用負擔之依據：民事訴訟法第78條。 
中　　華　　民　　國　　111 　年　　9 　　月　　30  　日
                           臺灣新北地方法院三重簡易庭 
                                 法  官  洪任遠
以上正本係照原本作成。
如不服本判決，應於送達後20日內，向本院提出上訴狀，並表明
上訴理由（上訴理由應表明1、原判決所違背之法令及具體內容
。2、依訴訟資料可認為原判決有違背法令之具體事實。），如
於本判決宣示後送達前提起上訴者，應於判決送達後20日內補提
上訴理由書（須附繕本），如未於上訴後20日內補提合法上訴理
由書，法院得逕以裁定駁回上訴。
中　　華　　民　　國　　111 　年　　9 　　月　　30 　日
　　　　　　　　　　　            書記官  楊家蓉